【裁判字號】    89,交訴,100
【裁判日期】    900103
【裁判案由】    業務過失致死
【裁判全文】
臺灣嘉義地方法院刑事判決                        八十九年度交訴字第一號
    公  訴  人  臺灣嘉義地方法院檢察署檢察官
    被      告  甲○○
    選任辯護人  吳碧娟
                蔡碧仲
                楊瓊雅
右列被告因業務過失致死案件，經檢察官提起公訴 (八十九年度偵字第六五七六號)
，本院判決如左：
    主  文
甲○○從事業務之人，因業務上之過失致人於死，處有期徒刑陸月，緩刑參年。
    事  實
一、甲○○係職業砂石車司機，為從事駕駛業務之人，其於民國八十九年十月二十一
    日凌晨四時五十分許，駕駛車號ＩＤ─九四三號營業曳引車（砂石車），沿省道
    臺三線公路東向西即嘉義縣梅山鄉往嘉義縣大林鎮方向行駛，途經行車速限時速
    四十公里且夜間無照明之嘉義縣梅山鄉梅北村田洋仔十號前，因車輛發生故障無
    法行駛而跨越停放於東向西方向快、慢車道上等候修復時，應注意汽車發生故障
    不能行駛，應即設法移置於無礙交通之處，該故障車輛在未移置前或移置後均應
    豎立車輛故障標誌，該標誌在行車時速四十公里之路段，應豎立於車身後方五公
    尺至三十公尺之路面上，在交通擁擠之路段，應懸掛於車身之後部，又停於路邊
    之車輛，在夜間無燈光設備之道路，應顯示停車燈光或反光標誌，而依當時情形
    ，並無不能注意之情事，竟疏於注意，於途經該處因車輛發生故障無法行駛欲停
    放於路旁等候修復時，未設法將故障車輛移置無礙交通之處，且未豎立車輛故障
    標誌或顯示反光標誌，以警示後方來車，適有同方向由劉全財駕駛之車號ＬＳＵ
    ─八八八號重型機車途經該處，因夜間視線不佳而自後撞及上開營業曳引車左後
    方，致人車倒地，受有頭部外傷、腦損傷等傷害，經送醫不治死亡，甲○○於犯
    罪未發覺前主動打電話報警，並向到場處理警員表明自首，並接受裁判。
二、案經甲○○自首及臺灣嘉義地方法院檢察署檢察官自動檢舉偵查起訴。
    理  由
一、右開犯罪事實，業據被告甲○○坦承不諱，核與被害人劉全財之子乙○○指訴之
    情節相符，並有嘉義縣竹崎分局梅山分駐所相驗案件初步調查報告表、道路交通
    事故調查報告表一份及肇事車輛暨現場照片十四幀（相驗卷第十九至廿三頁）在
    卷可稽，復有錄影帶一捲扣案可資佐證。而被害人劉全財確係因本件車禍致頭部
    外傷、腦損傷而發生死亡結果，亦據臺灣嘉義地方法院檢察署檢察官督同法醫師
    相驗屬實，製有勘驗筆錄、相驗屍體證明書、驗斷書、相驗照片四幀（相驗卷第
    廿四至廿五頁）附卷可憑。
二、按汽車發生故障不能行駛，應即設法移置於無礙交通之處，該故障車輛在未移置
    前或移置後均應豎立車輛故障標誌，該標誌在行車時速四十公里之路段，應豎立
    於車身後方五公尺至三十公尺之路面上，在交通擁擠之路段，應懸掛於車身之後
    部，又停於路邊之車輛，在夜間無燈光設備之道路，應顯示停車燈光或反光標誌
    ，道路交通安全規則第第一百十二條第一項第十二款、第十三款分別定有明文，
    。查被告於前揭時、地駕駛營業大貨車自應注意遵守上開規定，且依當時天侯晴
    、夜間無照明、省道直路快車道、柏油路面乾燥無缺陷、無障礙物、視距良好，
    並無不能注意之情事，有前開道路交通事故調查報告表一份可考，被告於應注意
    並能注意情況下，於行經該處因車輛故障欲停車時，自應注意上述規定，而依當
    時情形，並無不能注意之情事，竟疏於移置於無礙交通之處，該故障車輛在未移
    置前或移置後均應豎立車輛故障標誌，該標誌在行車時速四十公里之路段，應豎
    立於車身後方五公尺至三十公尺之路面上，在夜間無燈光設備之道路，應顯示停
    車燈光或反光標誌而肇事，致被害人受有頭部外傷、腦損傷不治死亡，自難辭過
    失之責。又被害人確係因本件車禍而死亡，其與被告之過失行為間，自有相當之
    因果關係。本件明確，被告因業務過失致死犯行洵堪認定。
三、被告係職業砂石車司機，係以駕駛營業大貨車為主要業務之人，業據其於偵查中
    供陳在卷（見臺灣嘉義地方法院檢察署相驗卷第九頁反面），其於執行業務中肇
    事致人死亡，核其所為係犯刑法二百七十六條第二項之業務過失致死罪。被告肇
    事後，於其犯行未被發覺前，向至現場處理之警員自首而接受裁判，此有警製相
    驗案件初步調查報告表附於相驗卷（上載肇事者自首、相驗卷第二頁）、道路交
    通事故調查報告表（上載報案人為肇事駕駛人甲○○，相驗卷第七頁）各一份可
    查，是被告於犯罪未發覺前自首，並接受裁判，應依刑法第六十二條前段規定減
    輕其刑。爰審酌被告素行、車禍致生之死亡結果、被告應負過失責任，被告肇事
    後與被害人家屬達成民事和解，及犯後坦承犯行，肇事後態度良好等一切情狀，
    量處如主文所示之刑。查被告前未曾受有期徒刑以上刑之宣告，此有臺灣高等法
    院被告全國前案紀錄表、臺灣嘉義地方法院檢察署刑案資料查註紀錄各一份在卷
    可查，茲念被告因一時輕忽，短於思慮，致觸犯本案犯行，犯後已表悔悟，且被
    告於犯罪後立即與被害人家屬成立民事和解，並給付賠償金完畢，此有所提之嘉
    義縣梅山鄉調解委員會調解筆錄一份在卷可稽（審判卷第十七頁），足見被告經
    本次罪刑之宣告後，已知所警惕，信無再犯之虞，本院認為對其所宣告之刑，以
    暫不執行為適當，爰併予宣告緩刑三年，以啟自新。
據上論斷，應依刑事訴訟法第二百九十九條第一項前段，刑法第二百七十六條第二項
第六十二條前段、第七十四條第一款，罰金罰鍰提高標準條例第一條前段，判決如主
文。
本案經檢察官林俊良到庭執行職務。
中      華      民      國    九十      年      一      月      三      日
                                      臺灣嘉義地方法院刑事第一庭
                                          法  官  蔡  廷  宜
右正本證明與原本無異。
如不服本判決，應於判決送達後十日內，向本院提出上訴狀。
中      華      民      國    九十      年      一      月      三      日
                                          書記官  尹  玉  琪
附錄論罪法條：
刑法第二百七十六條第二項
從事業務之人，因業務上之過失犯前項之罪者，處五年以下有期徒刑或拘役，得併科
三千元以下罰金。


司法院資訊處製作；財團法人民間司法改革基金會備份。
